ÁLVARO HENRIQUE VIEIRA PEREIRA

Endereço: Uberlândia, MG Celular: (34) 9 9126-6838

E-mail: alvarohenriquevieira@hotmail.com

OBJETIVO PROFISSIONAL

• Estagiário.

RESUMO PROFISSIONAL

Profissional com experiência em laboratório de qualidade e na área de processos industriais (Estágio). Tenho experiência e conhecimento com Pacote Office, ferramentas de controle de qualidade e análise de dados, possuo nível de inglês intermediário. Minhas habilidades e competências técnicas são: elaboração e revisão de documentos, criação de treinamentos, controle e análise de dados, elaboração e apresentação de resultados, melhoria de processos e metodologias.

FORMAÇÃO ACADÊMICA

 Graduação em Engenharia Química – Universidade Federal de Uberlândia Previsão de Conclusão 05/2024

EXPERIÊNCIAS PROFISSIONAIS

Empresa: Vulcaflex Indústria e Comércio Ltda | Empresa do Segmento de Borracha

> ESTAGIÁRIO DE QUALIDADE (Atualmente)

- Responsabilidades:
 - Controle e análise de dados, gestão de planilhas;
 - Criação de normas de procedimentos do laboratório;
 - Controle da calibração de equipamentos de medição da indústria e certificados;
 - Criação e apresentação de treinamentos sobre setores da indústria para integrar novos operadores;
 - Auxiliar nos processos da produção utilizando os conhecimentos da qualidade.

<u>Entidade Acadêmica:</u> American Institute of Chemical Engineers (AIChE) | Organização Profissional para Engenheiros Químicos, presente em 110 países.

> PRESIDÊNCIA (08/2022 - 04/2023)

Responsabilidades:

- Organização interna do capítulo estudantil AIChE UFU;
- Controle do calendário, planejamento e coordenação das atividades;
- Comunicação entre as diretorias do capítulo;
- Reestruturação, atualização e expansão da entidade.

▶ DIRETORIA DE RECURSOS HUMANOS (02/2022 - 08/2022)

Responsabilidades:

- Comunicação entre os membros e os diretores;
- Criação de dinâmicas de grupo;
- Elaboração de editais;
- Preparação e execução de processos seletivos e feedbacks;
- Criação de atas de reunião;
- Execução e análise de pesquisas de clima organizacional;
- Participação nas atividades internas de arrecadação de fundos para o capítulo e nas rodas de conversa em inglês.

<u>Atividade Acadêmica:</u> Chem-E-Car Competition Team | Equipe de criação da um carrinho movido a energia química para participar da competição global

COORDENADOR DE PROTOTIPAGEM DO CHASSI (05/2022 − 11/2022)

Responsabilidades:

- Coordenação da equipe responsável pela criação do primeiro protótipo;
- Coordenação de planejamento, pesquisa, criação e testagem de chassis;
- Criação de materiais didáticos sobre a competição e suas regras;
- Controle de metas e do calendário.

CURSOS COMPLEMENTARES

- Curso de Inglês Melos English School Em andamento
- Análise de Certificado de Calibração Medição Soluções Metrológicas Integradas 8h
- Green Belt em Lean Six Sigma ICEGETEC Treinamentos e Soluções 31h
- Power BI Hashtag Treinamentos Universitários 10h
- Excel Caféplay 26h
- Iniciação Científica em Programação PIVIC UFU 320h
- Bolsista de Iniciação Científica Junior CNPq 2013

INFORMAÇÃO COMPLEMENTAR

• Disponibilidade para mudança de cidade.